# 大额明星代言支出是否可以摊销

提问人：19860208 时间：2015-10-29 13:25:04
支付的广告宣传费公司无法判断未来到底能否给公司带来多少经济利益，所以不应该资本化，应一次性计入当期损益。

回答人：chenyiwei
赞同此观点。

提问人：hdzhangc 时间：2015-10-29 12:18:43
陈版主及各位同事：
大家好！
某单位为手机游侠开发、发行企业。 2015 年度，企业新开发一款游戏并已上线；同时，企业聘请了某明星为游戏进行代言，代言费较大，代言期 2015 年 10 月至 2017 年 9 月。请问： 企业支付的广告代言费能否在代言合同期内进行平均摊销？
谢谢！

回答人：chenyiwei
这类代言支出，除了可明确识别为明星为本企业拍摄广告、出席活动等有明确活动履约义务对应的部分可以予以递延，在该明星按合约履行相关义务（拍摄广告、出席活动等）时结转费用以外，其他一般性权利（如为促销目的使用明星肖像的权利）因为仅与营销相关且不得转让，因此应当一次性费用化处理，不得递延和摊销。